臺灣高等法院臺南分院刑事裁定
110年度聲字第836號
聲  請  人  臺灣高等檢察署臺南檢察分署檢察官
受  刑  人  陳永裕
上列聲請人因受刑人數罪併罰有二裁判以上，聲請定其應執行之
刑（聲請案號：110年執聲字389號），本院裁定如下：
    主  文
陳永裕犯如附表所示各罪所處之刑，應執行有期徒刑伍年捌月。
    理  由
一、聲請意旨略以：上列受刑人因毒品危害防制條例等數罪，先
    後經判決確定，如受刑人定應執行刑案件一覽表，應依刑法
    第53條、第51條第5款規定，定其應執行之刑，爰依刑事訴
    訟法第477條第1項聲請裁定等語。
二、按裁判確定前犯數罪者，併合處罰之；又數罪併罰，有2裁
    判以上宣告多數有期徒刑者，於各刑中之最長期以上，各刑
    合併之刑期以下，定其應執行之刑期，但不得逾30年，刑法
    第50條第1項前段、第51條第5款、第53條定有明文。至定應
    執行刑，乃別於刑法第57條針對個別犯罪之特別量刑程序，
    係對犯罪行為人及其所犯各罪之總檢視，其裁量權之行使，
    應兼衡罪責相當及特別預防之刑罰目的，具體審酌行為人所
    犯各罪反應出之人格、犯罪傾向，並審酌整體犯罪過程之各
    罪關係（例如各行為彼此間之關聯性《數罪間時間、空間、
    法益之異同性》、所侵害法益之專屬性或同一性、數罪對法
    益侵害之加重效應等）等情狀綜合判斷。又法律上屬於自由
    裁量之事項，有其外部性界線及內部性界線，並非概無拘束
    ，依據法律之具體規定，法院應在其範圍內選擇為適當之裁
    判者，為外部性界線，而法院為裁判時，應考量法律之目的
    ，及法律秩序之理念所在者，為內部性界線，法院為裁判時
    ，二者均不得有所踰越（最高法院80年台非字第473號判決
    意旨參照）。是以數罪併罰，有二裁判以上，定其應執行之
    刑時，固屬於法院自由裁量之事項，然仍應受前揭外部性界
    線及內部性得易服社會勞動之罪與不得易服社會勞動之罪。
    界線之拘束。
三、查受刑人因違反毒品危害防制條例等罪，先後經臺灣嘉義地
    方法院及本院判處如附表所示之罪刑確定，有如附表所示判
    決及臺灣高等法院被告前案紀錄表在卷可稽。而受刑人所犯
    上開如附表編號10、11所示之罪，為得易服社會勞動之罪；
    如附表編號1至9所示之罪，為不得易服社會勞動之罪，依刑
    法第50條第1項但書第4款之規定，本不得併合處罰，惟經受
    刑人依刑法第50條第2項規定請求檢察官向本院聲請合併定
    應執行刑，此有受刑人陳永裕（0000000000）請求臺灣嘉義
    地方檢察署檢察官向法院聲請定應執行刑意願回覆表1份（
    見本院卷第11頁）在卷可參。茲聲請人以本院為犯罪事實最
    後判決之法院，聲請定其應執行之刑，本院審核卷附相關判
    決後，以受刑人所犯各罪均在裁判確定前，認其聲請為正當
    ，應予准許。爰審酌受刑人所犯如附表編號1至4所示之4罪
    ，曾經定其應執行刑為有期徒刑1年6月確定；如附表編號5
    至9所示之5罪，曾經定其應執行刑為有期徒刑4年確定；如
    附表編號10至11所示之2罪，曾經定其應執行刑為有期徒刑6
    月確定，於法律性拘束之外部及內部界限內加以裁量，兼衡
    受刑人所犯上開各罪之犯罪類型、態樣、侵害法益、犯罪時
    間等情狀，復就其所犯數罪為整體之非難評價後（如附表編
    號1至4所示之罪為施用第一、二級毒品罪，具有病患性犯人
    之特質；如附表編號5至9所示之罪均為販賣第二級毒品罪；
    如附表編號10至11所示之罪均為轉讓禁藥罪），併兼顧刑罰
    衡平之要求與矯正受刑人之目的等一切情狀，定其應執行之
    刑如主文所示。
四、依刑事訴訟法第477條第1項，刑法第53條、第50條第2項、
    第51條第5款，裁定如主文。
中　　華　　民　　國　　110 　年　　9 　　月　　7 　　日
                  刑事第四庭    審判長法  官  郭玫利
                                      法  官  林臻嫺
                                      法  官  曾子珍
以上正本證明與原本無異。
如不服本裁定，應於收受本裁定後五日內向本院提出抗告狀。
　　　　　　　　　　　　　　　　　　　書記官  李淑惠　　
中　　華　　民　　國　　110 　年　　9 　　月　　7 　　日
附表：受刑人陳永裕定應執行刑案件一覽表
編         號  1 2 3  罪         名    毒品危害防制條例  毒品危害防制條例   毒品危害防制條例   宣   告    刑    有期徒刑8月   有期徒刑8月   有期徒刑8月  犯  罪 日  期    108年3月11日  108年8月23日   108年3月23日  偵  查 機  關 年  度 案  號    嘉義地檢 108年度毒偵字第767號  嘉義地檢 108年度毒偵字第1344號   嘉義地檢 108年度偵字第562號等      最後 事實審  法 院   南高分院   嘉義地院  南高分院    案 號   108年度上訴字第1262號   108年度訴字第839號  108年度上訴字第1283號   判決 日期   108年11月13日  109年1月10日  108年12月25日   確定 判決  法 院   最高法院   嘉義地院   南高分院    案 號   109年度台上字第377號  108年度訴字第839號   108年度上訴字第1283號   確定 日期   109年1月16日  109年2月6日  109年1月31日  是否為得易科 罰金之案件    否  否   否    備註   嘉義地檢 109年度執字第525號   嘉義地檢 109年度執字第596號  嘉義地檢 109年度執字第782號   編號1至4經裁定應執行有期徒刑1年6月確定   
編         號  4 5 6  罪         名    毒品危害防制條例   毒品危害防制條例   毒品危害防制條例  宣   告    刑    有期徒刑9月   有期徒刑1年10月  有期徒刑1年10月   犯  罪 日  期    108年11月5日   108年3月24日  108年4月12日  偵  查 機  關 年  度 案  號    嘉義地檢 108年度偵字第9272號等   嘉義地檢 108年度偵字第9011號等   嘉義地檢 108年度偵字第9011號等     最後 事實審  法 院   嘉義地院   南高分院  南高分院   案 號   109年度訴字第21號   109年上訴字第692號等  109年上訴字第692號等  判決 日期   109年1月22日  109年9月16日  109年9月16日   確定 判決  法 院   嘉義地院   最高法院  最高法院   案 號   109年度訴字第21號   110年度台上字第2542號等  110年度台上字第2542號等  確定 日期   109年2月25日  110年3月17日   110年3月17日  是否為得易科 罰金之案件    否  否  否   備註  嘉義地檢 109年度執字第917號 嘉義地檢 110年度執字第1182號 嘉義地檢 110年度執字第1182號   編號1至4經裁定應執行有期徒刑1年6月確定 編號5至9經判決應執行有期徒刑4年確定  
編         號  7 8 9  罪         名    毒品危害防制條例   毒品危害防制條例   毒品危害防制條例  宣   告    刑    有期徒刑1年2月   有期徒刑1年2月  有期徒刑1年2月   犯  罪 日  期    108年8月2日   108年10月5日  108年10月22日  偵  查 機  關 年  度 案  號    嘉義地檢 108年度偵字第9011號等   嘉義地檢 108年度偵字第9011號等   嘉義地檢 108年度偵字第9011號等     最後 事實審  法 院   南高分院   南高分院  南高分院   案 號   109年上訴字第692號等   109年上訴字第692號等  109年上訴字第692號等  判決 日期   109年9月16日  109年9月16日  109年9月16日   確定 判決  法 院   最高法院   最高法院  最高法院   案 號   110年度台上字第2542號等   110年度台上字第2542號等  110年度台上字第2542號等  確定 日期   110年3月17日  110年3月17日   110年3月17日  是否為得易科 罰金之案件    否  否  否   備註  嘉義地檢 109年度執字第1182號 嘉義地檢 110年度執字第1182號 嘉義地檢 110年度執字第1182號    編號5至9經判決應執行有期徒刑4年確定   
編         號  10 11   罪         名    藥事法   藥事法   以下空白  宣   告    刑    有期徒刑4月   有期徒刑4月   犯  罪 日  期    108年10月24日   108年11月4日   偵  查 機  關 年  度 案  號    嘉義地檢 108年度偵字第9011號等   嘉義地檢 108年度偵字第9011號等       最後 事實審  法 院   南高分院   南高分院    案 號   109年上訴字第692號等   109年上訴字第692號等   判決 日期   109年9月16日  109年9月16日    確定 判決  法 院   最高法院   最高法院    案 號   110年度台上字第2542號等   110年度台上字第2542號等   確定 日期   110年3月17日  110年3月17日    是否為得易科 罰金之案件    否  否    備註  嘉義地檢 109年度執字第1183號 嘉義地檢 110年度執字第1183號    編號10至11經判決應執行有期徒刑6月確定